# 【 PRC vs IFRS 】部分处置境外经营是否存在准则差异？

提问人：wx_5ecc96af0121 时间：2021-08-02 22:29:00
版主好，
不丧失控制权部分处置境外经营时，IAS21的要求是将累计在其他综合收益的外折差在部分处置时按比例转入少数股东权益（包括外币报表折算累计在其他综合收益及指定性净投资因汇率变动而累积的其他综合收益），并且在境外经营进一步处置而丧失控制的情形下，此前转入少数股东权益的其他综合收益也不再重新结转计入损益。而《企业会计准则第 19 号——外币折算》规定，部分处置境外经营的，应当按处置的比例计算处置部分的外币财务报表折算差额，并转入处置当期损益。按照CAS19号的要求，未丧失控制而部分处置境外经营时，处置比例对应的外折差要影响损益。 请教版主，此处是否存在准则差异呢？如存在，CAS19与IAS21在此处的考虑又是什么呢？感谢赐教！ : If there has been a partial disposal of asubsidiary without a loss of control and the disposal includes a foreignoperation, the proportionate share of the cumulative amount of exchangedifferences recognised in other comprehensive income is reattributed to thenon-controlling interests in that foreign operation. [IAS 21.48C]. If theentity subsequently disposes of the remainder of its interest in thesubsidiary, the exchange differences reattributed to the non-controllinginterests are derecognised (i.e. along with the rest of the non-controllinginterest balance) but are not separately reclassified to profit or loss. [IAS21.48B]. In other words, on loss of control, only the exchange differencesattributable to the controlling interest immediately before loss of control arereclassified to profit or loss. ： ISA21.48B : On disposal of a subsidiary that includes a foreignoperation, the cumulative amount of the exchange differences relating to thatforeign operation that have been attributed to the non-controlling interestsshall be derecognised, but shall not be reclassified to profit or loss. ISA21.48C : On the partial disposal of a subsidiary thatincludes a foreign operation, the entity shall re-attribute the proportionateshare of the cumulative amount of the exchange differences recognised in othercomprehensive income to the non-controlling interests in that foreignoperation. In any other partial disposal of a foreign operation the entityshall reclassify to profit or loss only the proportionate share of thecumulative amount of the exchange differences recognised in other comprehensiveincome.《企业会计准则第 19 号——外币折算》规定，企业在处置境外经营时，应当将资产负债表中所有者权益项目下列示的、与该境外经营相关的外币财务报表折算差额，自所有者权益项目转入处置当期损益；部分处置境外经营的，应当按处置的比例计算处置部分的外币财务报表折算差额，并转入处置当期损益。

回答人：chenyiwei
此问题应当没有准则差异，实务中均按IAS 21中的规定操作。特别是IAS 21.48C条对不丧失控制权前提下部分处置境外经营股权时对其他综合收益进行重分类的规定。